【裁判字號】    97,消債更,284
【裁判日期】    970822
【裁判案由】    更生事件
【裁判全文】
臺灣屏東地方法院民事裁定           97年度消債更字第284號
聲  請  人
即債 務 人  甲○○
                    國民
上列當事人聲請消費者債務清理事件，本院裁定如下：
    主  文
債務人甲○○自中華民國九十七年八月二十二日十二時起開始更
生程序。
命司法事務官進行本件更生程序。
    理  由
一、按債務人不能清償債務或有不能清償之虞；且無擔保或無優
    先權之債務總額未逾新臺幣一千二百萬元者，於法院裁定開
    始清算程序或宣告破產前，得向法院聲請更生；又法院開始
    更生程序之裁定，應載明其年、月、日、時，並即時發生效
    力，消費者債務清理條例第3 條、第42條第1 項、第45條第
    1 項分別定有明文。次按法院裁定開始更生或清算程序後，
    得命司法事務官進行更生或清算程序，必要時得選任律師、
    會計師或其他適當之自然人或法人一人為監督人或管理人，
    同條例第16條第1 項亦有明文。
二、本件債務人聲請意旨略以：其就新臺幣（下同）3,226,591
    元債務有不能清償之情事，曾於95年間以書面向最大債權金
    融機構板信銀行請求依「中華民國銀行公會會員辦理消費金
    融案件無擔保債務協商機制」共同協商債務清償方案，嗣協
    商成立，約定分120 期攤還，利息按年利率百分之4 計算，
    每月應繳金額為32,668元，惟因其每月薪資所得約43,000元
    ，繳納協商金額後僅剩10,000元左右，不足以支應本人及扶
    養父母之生活費用，履行協商顯有重大困難，而此並非債務
    人主觀上惡意不履行協商，實係客觀上確有不可歸責於債務
    人之事由。又其無擔保或無優先權之債務總額未逾1,200 萬
    元，復未經法院裁定開始清算程序或宣告破產，爰向本院聲
    請更生等語。
三、債務人所主張上開債權及薪資所得之事實，業據其提出與所
    述相符之協商成立無擔保債務還款計劃表影本、財產暨收入
    狀況說明書、薪資轉帳存摺影本、財政部台灣省南區國稅局
    95年、96年度綜合所得稅各類所得暨財產歸屬資料清單、戶
    籍謄本、財團法人金融合徵信中心當事人查詢個人資料（信
    用報告）回覆書等件為證，堪信屬實。是以，債務人每月所
    得如繳納協商約定之金額後，僅剩約10,000元，顯不足以支
    應其與扶養親屬之基本生活所需，尚難認其未依協商履行係
    有可歸責之事由，而其名下復無土地、房屋等有變現價值之
    財產可資為清償之憑藉，又查無債務人有消費者債務清理條
    例第6 條第3 項、第8 條或第46條各款所定駁回更生聲請之
    事由存在，則債務人聲請更生，應屬有據，爰裁定如主文第
    一項所示，並命司法事務官進行本件更生程序。
中    華    民    國    97    年    8     月    22    日
                        民事庭法官  孫  國  禎
正本係照原本作成。
本裁定不得抗告。
本裁定公告日期為民國97年8月22日中午12時。
                        法院書記官  徐  建  功
中    華    民    國    97    年    8     月    22    日


司法院資訊處製作；財團法人民間司法改革基金會備份。
